# 合同负债

提问人：Jerisen 时间：2020-03-04 08:05:18
@chenyiwei ，陈老师，您好：合同负债是不含税数字，那如果存在一年以上的预收账款，我们如何分类，对于合同负债是按照结转收入的时候的期限分长短期，还是按照收到预付款的账龄？

回答人：chenyiwei
根据《关于修订印发 2019 年度一般企业财务报表格式的通知》（财会[2019]6号）中的填表说明：
22.“合同资产”和“合同负债”项目。企业应按照《企业会计准则第 14 号——收入》（财会〔 2017 〕 22 号）的相关规定根据本企业履行履约义务与客户付款之间的关系在资产负债表中列示合同资产或合同负债。“合同资产”项目、“合同负债”项目，应分别根据“合同资产”科目、“合同负债”科目的相关明细科目的期末余额分析填列，同一合同下的合同资产和合同负债应当以净额列示，其中净额为借方余额的，应当根据其流动性在“合同资产”或“其他非流动资产”项目中填列，已计提减值准备的，还应减去“合同资产减值准备”科目中相关的期末余额后的金额填列；其中净其中净额为贷方余额的，应当根据其流动性在““合同负债””或或““其他非流动负债””项目中填列。
由于同一合同下的合同资产和合同负债应当以净额列示，企业也可以设置“合同结算”科目（或其他类似科目），以核算同一合同下属于在某一时段内履行履约义务涉及与客户结算对价的合同资产或合同负债，并在此科目下设置“合同结算——价款结算”科目反映定期与客户进行结算的金额，设置“合同结算——收入结转”科目反映按履约进度结转的收入金额。资产负债表日，
“合同结算”科目的期末余额在借方的，根据其流动性在“合同资产”或“其他非流动资产”项目中填列；期末余额在贷方的，根据其流动性在“合同负债”或“其他非流动负债”项目中填列。

提问人：cpab 时间：2020-06-02 22:16:00
新收入准则-技术提示P 85页合同负债，是指企业已收或应收客户对价而应向客户转让商品的义务。如企业在转让承诺的商品之前已收取的款项。（准则第四十一条）已收或应收客户对价而应向客户转让商品的义务，不包含已收或应收客户对价中的增值税部分，因为这不符合合同负债的定义。尚未向客户履行转让商品的义务而已收或应收客户对价中的增值税部分，在尚未到法定的纳税义务发生时间时，应确认为“应交税费——待转销项税额”，并列报为其他流动负债或者其他非流动负债。请教：此账务处理，在收到预收款，但尚未到法定纳税义务时间，应确认为应交税费——待转销项税额。我觉得如果没有发到法定纳税义务时间，则将收到的预收款，全额列入合同负债。我的理解是对的吗？依据如下： 1 、财会[2016]22号《增值税会计处理规定》， “待转销项税额”明细科目，核算一般纳税人销售货物、加工修理修配劳务、服务、无形资产或不动产，已确认相关收入（或利得）但尚未发生增值税纳税义务而需于以后期间确认为销项税额的增值税额。“2、会计司关于关于《增值税会计处理规定》有关问题的解读，“企业提供建筑服务，在向业主办理工程价款结算时，借记“应收账款”等科目，贷记“工程结算”科目，贷记“应交税费——应交增值税（销项税额)”等科目，企业向业主办理工程价款结算的时点早于增值税纳税义务发生的时点的，应贷记“应交税费——待转销项税额”等科目，”
谢谢！

回答人：chenyiwei
合同负债不含增值税这个问题是明确的。在财政部会计司发布的“收入准则应用案
例”（http://kjs.mof.gov.cn/zhuantilanmu/kuaijizhunzeshishi/srzzzq/）中已经明确提及。《增值税会计处理规定》是针对原收入准则或制度下的情况，在新准则下需要进行相应的修改，扩大“待转销项税额”明细科目的适用范围。

提问人：sc909116 时间：2020-06-30 11:28:10
1 、公司将原来的年卡的充值款列入预收款项，是否需要重分类到合同负债？
2 、公司有积分兑换，原来每年末的未兑换积分均列式在递延收益，是否需要重分类到合同负债？

回答人：chenyiwei
这两种情况，在新收入准则下均应转入合同负债。但在新旧准则衔接时应注意以下问题：
1 、合同负债不含增值税，故应将其中对应的增值税部分转入“待转销项税额”。参考：《财政部会计司关于发布收入准则应用案例的通知》之“收入准则应用案例–合同负债 （涉及不同增值税率的储值卡）”、“收入准则应用案例–合同负债 （电商平台预售购物卡）”。
2 、新老准则下对奖励积分的会计处理有所差异，因此在首次执行日需调整所递延的奖励积分相关合同对价的金额，相应调整期初留存收益。

提问人：709046552 时间：2020-12-21 16:46:00
陈版，合同负债是不含税金额，那收到客户的款项后如何对应的增值税如何确认？借：银行存款 贷：待转销项税吗？有什么好的处理吗？合同资产含税吗？与应收账款如何区分。

回答人：chenyiwei
1 、与合同负债对应的增值税销项税额，根据合同负债确认时对应的增值税纳税义务是否已经发生，分别列入应交税费和其他流动负债（待转销项税额）。
2 、合同资产的计量口径应该也是不含税的。